【裁判字號】    98,台非,201
【裁判日期】    980716
【裁判案由】    竊盜等罪聲請定應執行刑
【裁判全文】
最高法院刑事判決              九十八年度台非字第二０一號
上  訴  人  最高法院檢察署檢察總長
被      告  甲○○
上列上訴人因被告犯竊盜等罪聲請定應執行刑案件，對於台灣台
南地方法院中華民國九十八年二月六日確定刑事裁定（九十八年
度聲字第二０六號，聲請案號：台灣台南地方法院檢察署九十八
年度執聲字第一０三號），認為違背法令，提起非常上訴，本院
判決如下：
    主    文
原裁定撤銷。
甲○○因犯原裁定附表編號１、３所示之罪所宣告之刑，應執行
有期徒刑伍月，如易科罰金，以新台幣壹仟元折算壹日。
檢察官就原裁定附表編號２所示之罪定執行刑之聲請駁回。
    理    由
非常上訴理由稱：「按判決不適用法則或適用不當者，為違背法
令，刑事訴訟法第三百七十八條定有明文；定應執行刑之裁定，
與科刑判決有同等效力，其確定裁定違背法令，自得提起非常上
訴；又對於已判決確定之各罪，已經裁定其應執行之刑者，如又
重複裁定其應執行之刑，自係違反一事不再理之原則，即屬違背
法令。查本件原裁定以受刑人甲○○所犯如原裁定附表所示三罪
，諭知應執行有期徒刑一年，固非無見。惟查受刑人所犯原裁定
附表編號２之違反毒品危害防制條例罪，業經台灣雲林地方法院
以九十七年度聲字第八四九號裁定，與受刑人所另犯竊盜等罪，
合併定應執行刑為有期徒刑一年四月，有該裁定可稽，原裁定顯
有重複裁定其應執行刑之違背法令。案經確定，爰依刑事訴訟法
第四百四十一條、第四百四十三條提起非常上訴，以資糾正」等
語。
本院按：對於已判決確定之各罪，已經裁定定其應執行之刑確定
者，如又重複裁定定其應執行之刑，自係違反一事不再理之原則
，即屬違背法令；且此項定應執行刑之裁定，具有實體判決之效
力，對於在後之重複裁定，自得提起非常上訴。本件被告即受刑
人甲○○前犯原裁定附表編號２所示之違反毒品危害防制條例二
罪，經台灣雲林地方法院（下稱雲林地院）民國九十七年度訴字
第五七三號判決被告施用第一級毒品，處有期徒刑六月；又施用
第二級毒品，處有期徒刑三月，應執行有期徒刑七月（原裁定附
表編號２僅略載：罪名─毒品危害防制條例；宣告刑─有期徒刑
七月）確定，並經台灣雲林地方法院檢察署檢察官聲請與被告所
犯其他竊盜二罪（雲林地院九十六年度易字第七五一號判決應執
行有期徒刑十月確定）合併定其應執行之刑，經雲林地院於九十
七年九月三十日以九十七年度聲字第八四九號裁定定其應執行有
期徒刑一年四月確定，有被告前案紀錄表在卷可稽（見原審卷第
五、六頁）。台灣台南地方法院檢察署檢察官於九十八年二月四
日就被告所犯原裁定附表編號２所示之罪再與原裁定附表編號１
、３所示之罪，重複向原審法院聲請定其應執行刑，原審法院未
察，仍於九十八年二月六日裁定就原裁定附表編號１至３所示之
罪，定應執行刑為有期徒刑一年，並已確定在案，亦有該刑事卷
宗可稽。揆諸上開說明，原裁定就該先經另案裁定定應執行刑確
定之原裁定附表編號２所示之罪，與原裁定附表編號１、３所示
之罪再定其應執行之刑，自屬違反一事不再理之原則而有違誤。
案經確定，且不利於被告，非常上訴意旨執以指摘，為有理由。
因原裁定就原裁定附表編號２所示之罪係重複定其應執行刑，應
予剔除，亦即其定應執行刑之罪數，已有更易，致影響於原裁定
所定應執行刑之正確性，自應由本院將原裁定撤銷，將檢察官關
於原裁定附表編號２所示之罪定執行刑部分之聲請駁回，另由本
院就原裁定附表編號１、３所示之罪，依法定其應執行刑，並諭
知易科罰金之折算標準，以資救濟。
據上論結，應依刑事訴訟法第四百四十七條第一項第一款，刑法
第四十一條第一項前段、第五十一條第五款，判決如主文。
中    華    民    國  九十八  年    七    月  十六  日
                      最高法院刑事第七庭
                          審判長法官  林  永  茂
                                法官  吳  昆  仁
                                法官  蘇  振  堂
                                法官  蕭  仰  歸
                                法官  林  立  華
      本件正本證明與原本無異
                                      書  記  官
中    華    民    國  九十八  年    七    月   二十   日
                                                      v


司法院資訊處製作；財團法人民間司法改革基金會備份。
